【裁判字號】    95,易,15
【裁判日期】    950227
【裁判案由】    妨害自由
【裁判全文】
臺灣桃園地方法院刑事判決                95年度易字第15號
公  訴  人  台灣桃園地方法院檢察署檢察官
被      告  甲○○
上列被告因妨害自由案件，經檢察官提起公訴（94年度偵字第14
689 號），經本院裁定改依簡式審判程序，判決如下︰
    主  文
甲○○以加害生命、身體之事，恐嚇他人致生危害於安全，處拘
役拾日，如易科罰金，以佰元折算壹日。
    事  實
一、甲○○因乙○○積欠其會款新台幣26萬元未還，於民國94年
    6 月19日上午9 時40分許，前往桃園縣中壢市○○路68號前
    乙○○所擺設攤位，向乙○○索討會款，2 人因此發生口角
    爭執，甲○○憤而向乙○○恫嚇稱「10天內要把事情理好，
    如果沒有處理好，就要你死得直直直；到時你若怎樣，死還
    是腳斷，我也不會同情」（台語發音）等語，以此加害生命
    、身體之事恐嚇乙○○，致乙○○聞言心生畏懼，致生危害
    其安全。
二、案經乙○○訴由桃園縣政府警察局中壢分局報告台灣桃園地
    方法院檢察署檢察官偵查起訴。
    理  由
一、按刑事訴訟法第273 條之1 規定除被告所犯為死刑、無期徒
    刑、最輕本刑為三年以上有期徒刑之罪、或高等法院管轄第
    一審案件者外，於審判期日前之程序進行中，被告先就被訴
    事實為有罪之陳述時，審判長得告知被告簡式審判程序之旨
    ，並聽取當事人、代理人、辯護人及輔佐人之意見後，裁定
    進行簡式審判程序。經查，本件被告被訴妨害自由一案，為
    前開不得進行簡式審判程序以外之案件，且被告甲○○於本
    院行準備程序時就訴事實為有罪之陳述，本院告知被告簡式
    審判程序之旨，並聽取被告之意見後，爰依前開刑事訴訟法
    第273 條之1 之規定，當庭裁定改依簡式審判程序審判之，
    合先敘明。
二、前揭事實，業據被告甲○○於本院審理時坦認不諱，核與告
    訴人乙○○指訴之情節相符，復有勘驗筆錄1 份附卷為佐，
    堪認被告自白與事實相符，自堪採為有罪判決之依據。綜述
    ，本件事證明確，被告犯行堪以認定，應依法論科。
三、核被告甲○○所為，係犯刑法第305 條之恐嚇危害安全罪。
    爰審酌被告係因向告訴人催討所積欠會款未果，始憤而出言
    恫嚇告訴人之犯罪動機、及其犯罪之手段、對被害人所生危
    害、被告之智識、素行、犯後坦認犯行，態度良好等一切情
    狀，量處如主文所示之刑，並諭知易科罰金之折算標準。
據上論斷，應依刑事訴訟法第273 條之1 、第299 條第1 項前段
，刑法第305 條、第41條第1 項前段，罰金罰鍰提高標準條例第
1 條前段、第2 條，判決如主文。
本案經檢察官徐則賢到庭執行職務。
中    華    民    國    95    年    2     月    27    日
                  臺灣桃園地方法院刑事第七庭
                      法  官  林惠霞
上正本證明與原本無異。
如不服本判決，應於收受送達後10日內向本院提出上訴書狀。
                      書記官  陳恩如
中    華    民    國    95    年    2     月    27    日
附錄本案論罪科刑法條全文：
刑法第305條
以加害生命、身體、自由、名譽、財產之事恐嚇他人，致生危害
於安全者，處二年以下有期徒刑、拘役或三百元以下罰金。


司法院資訊處製作；財團法人民間司法改革基金會備份。
